19/08/2024, 00:31 Currículo Lattes





Marcelo Diego Reis Ribeiro

Endereço para acessar este CV: https://lattes.cnpq.br/3951152445172913

Última atualização do currículo em 04/06/2024

Um professor de física e tecnologia, com o objetivo de compartilhar conhecimentos e adquirir o mesmo. Graduado em licenciatura plena em física pela Universidade Federal Rural do Rio de Janeiro (UFRRJ). Mestre em física das partículas elementares pela Pontifícia Universidade Católica do Rio de Janeiro (PUC-Rio). Doutorando em astrofísica pela Universidade Federal Fluminense (UFF). Atualmente é professor de física do ensino médio da secretaria de educação do estado de São Paulo (SEDSP). Foi professor de física do ensino médio da secretaria estadual de educação do Rio de Janeiro (SEEDUCRJ) e tutor de física da graduação à distância CEDERJ - fundação CECIERJ. Foi professor de física do nono ano do ensino fundamental e dos anos do ensino médio no Colégio Francisco de Assis em 2023 , foi professor de física do Colégio Bezerra de Araújo em 2022 e professor de física do Colégio Elísio Euzébio em 2021. (Texto informado pelo autor)

Identificação

Nome Marcelo Diego Reis Ribeiro

Filiação José Joaquim Gomes Ribeiro e Mara Laercia Cavalcanti Reis

Nascimento 28/06/1986 - Rio de Janeiro/RJ - Brasil

Nome em Ribeiro Reis, M.D.

citações bibliográficas

Endereco

São Mágno-268 Campo Grande - Rio de Janeiro residencial

23070450, RJ - Brasil Telefone: 21 22015562 Celular 21 997759929

Endereço profissional

Aulas de Física Professor Marcelo Reis

Rua Benedito Leite da Silva Junior, 201 Bexiga - Ilhabela

11630000, SP - Brasil Telefone: 21 997759929

Endereço E-mail para contato : mdreis@al.educacao.sp.gov.br eletrônico

E-mail alternativo : reismarcelo@id.uff.br

Lattes ID 93951152445172913

Rede Social Linkedin: https://www.linkedin.com/in/marcelo-reis-778149138/

Facebook : https://www.facebook.com/marcelo.vector Facebook : https://www.youtube.com/channel/UCLNjGdIvPGqsMnRtbGYHwGA

Facebook : https://www.instagram.com/fisica.prof.marceloreis

Formação acadêmica/titulação

Doutorado interrompido(a) em Física

Pontifícia Universidade Católica do Rio de Janeiro, PUC-Rio, Rio De Janeiro, Brasil

Orientador: Hiroshi Nunokawa

Bolsista do(a): Coordenação de Aperfeiçoamento de Pessoal de Nível Superior, CAPES, Brasil.

Palavras-chave: Neutrinos., Física e astrofísica dos neutrinos.

Ano de interrupção: 2016

2016 Doutorado em Física

Universidade Federal Fluminense, UFF, Niteroi, Brasil Título: Estrelas de Nêutrons

Orientador: Rodrigo Picanço Negreiros

Bolsista do(a): Coordenação de Aperfeiçoamento de Pessoal de Nível Superior, CAPES, Brasil.

2013 - 2015 Mestrado em Física

Pontifícia Universidade Católica do Rio de Janeiro, PUC-Rio, Rio De Janeiro, Brasil Título: Estudo da Proporção de Sabor dos Fluxos de Neutrinos Astrofísicos de Altas Energias,

Ano de obtenção: 2015 Orientador: Hiroshi Nunokawa 😉

Bolsista do(a): Conselho Nacional de Desenvolvimento Científico e Tecnológico, CNPq, Brasil.

Palavras-chave: Física e astrofísica dos neutrinos.

2006 - 2013 Graduação em física

Universidade Federal Rural do Rio de Janeiro, UFRRJ, Seropedica, Brasil

Título: Correções Relativísticas para a Radiação da Carga Acelerada Orientador: Claudio Maia Porto

Formação complementar

Curso de curta duração em Gravação de videoaulas para professores.. (Carga horária: 30h).

Colégio Estadual Dom Pedro II, CEDP, Petropolis, Brasil

2020 - 2020 Curso de curta duração em Tutoria na Plataforma Moodle/CEDERJ. (Carga horária: 30h).

Centro de Educação Superior a Distância do Estado do Rio de Janeiro, CEDERJ, Brasil

19/08/2024. 00:31 Currículo Lattes

> 2020 - 2020 Curso de curta duração em Capacitação em Tutoria a Distância. (Carga horária: 30h). Centro de Educação Superior a Distância do Estado do Rio de Janeiro, CEDERJ, Brasil

Atuação profissional

Secretaria de Educação do Estado de São Paulo - SEDSP

2024 - Atual Vínculo: Servidor público , Enquadramento funcional: Professor de física e tecnologia e robótica , Carga horária: 35, Regime: Secretaria de Educação do Estado de São PauloParcial

Centro de Educação Superior a Distância do Estado do Rio de Janeiro - CEDERJ

2020 - 2024 Vínculo: Bolsista , Enquadramento funcional: Tutor , Carga horária: 8, Regime: Centro de Educação Superior a Distância do Estado do Rio de JaneiroParcial Outras informações:

Tutor presencial de física dos cursos de física, engenharia de produção, matemática e biologia do CEDERJ no polo de Campo Grande. Exerceu atividades experimentais no laboratório de mecânica, termodinâmica, eletromagnetismo e óptica geométrica, orientando os alunos na realização dos experimentos, esclarecendo dúvidas conceituais, participou de aplicação e correção de provas e relatórios. Durante a quarentena exerceu atividades a distância com tutorias online na plataforma por meio de vídeo aulas e chat online.

Secretaria Estadual de Educação do Rio de Janeiro - SEEDUCRJ

2023 - 2023 Vínculo: Servidor público , Enquadramento funcional: Professor de física temporário , Carga horária: 20, Regime: Secretaria Estadual de Educação do Rio de JaneiroParcial Outras informações:

Professor de física do ensino médio

Colégio Francisco de Assis de Realengo - CFA

2023 - 2023 Vínculo: Celetista , Enquadramento funcional: Professor de física , Carga horária: 6, Regime: Colégio Francisco de Assis de RealengoParcial Outras informações:

Professor de física do nono ano do ensino fundamental e dos anos do ensino médio.

Universidade Federal Fluminense - UFF

2018 - 2018 Vínculo: Bolsista , Enquadramento funcional: Estágio Docente Supervisionado , Carga horária: 4, Regime: Universidade Federal FluminenseParcial Outras informações:

Realizou ESTÁGIO DOCENTE SUPERVISIONADO PELO PROF. ROBERTO LINARES ao longo do 2° SEMESTRE DE 2018. As atividades desempenhadas pelo estagiário foram auxílio didático durante as aulas no laboratório didático e condução de 01 (uma) aula, totalizando 26 HORAS de estágio.

2017 - 2017 Vínculo: Bolsista , Enquadramento funcional: Professor , Carga horária: 4, Regime: Universidade Federal FluminenseParcial

Outras informações:

Professor de física experimental 3, onde lecionei aulas no laboratório de termodinâmica, fluidos, oscilações e ondas para alunos de graduação dos cursos de engenharia

Pontifícia Universidade Católica do Rio de Janeiro - PUC-Rio

2014 - 2014 Vínculo: Bolsista . Enquadramento funcional: Tutor . Carga horária: 4. Regime: Pontifícia Universidade Católica do Rio de JaneiroParcial

Outras informações:

Professor tutor de física 3, eletricidade e magnetismo, cujo objetivo era lecionar aula de apoio e resolução de exercícios dos alunos dos cursos de graduação de física e engenharias

Universidade Federal Rural do Rio de Janeiro - UFRRJ

2011 - 2012 Vínculo: Bolsista , Enquadramento funcional: Monitor de física 3 , Carga horária: 12, Regime: Universidade Federal Rural do Rio de JaneiroParcial

Outras informações:

Resolução e elaboração das listas de exercícios, auxiliar os estudantes de física 3 IC 167 e IC108 eletricidade e magnetismo.

2010 - 2011 Vínculo: Bolsista, Enquadramento funcional: Monitor, Carga horária: 12, Regime: Universidade Federal Rural do Rio de JaneiroParcial

Outras informações: Resolução e elaboração das listas de exercícios, auxiliar os estudantes de física 3 IC 167 e IC108 eletricidade e magnetismo.

Vínculo: Bolsista , Enquadramento funcional: Monitor de física 3 , Carga horária: 12, Regime: Universidade Federal Rural do Rio de JaneiroParcial 2009 - 2009

> Resolução e elaboração das listas de exercícios, auxiliar os estudantes de física 3 IC 167 e IC108 eletricidade e magnetismo.

Colégio Bezerra de Araujo - CBA

2022 - 2022 Vínculo: MEI, Enquadramento funcional: Professor, Carga horária: 8, Regime: Colégio Bezerra de AraujoParcial

Outras informações

Professor de física do ensino médio

Mania de Estudar - CNA

2019 - 2019 Vínculo: MEI, Enquadramento funcional: Professor, Carga horária: 10, Regime: Mania de EstudarParcial

Outras informações

Professor do pré vestibular/ ENEM e professor do reforço escolar do curso Mania de Estudar (Anexo do CNA e Unigranrio) na R. Lopes de Moura, 114 B - Santa Cruz, Rio de Janeiro - RJ, 23515-020.

Colégio Elisio Euzebio - CE2

2021 - 2021 Vínculo: MEI , Enquadramento funcional: Professor , Carga horária: 12, Regime: Colégio Elisio **FuzebioParcial**

19/08/2024, 00:31 Currículo Lattes

Outras informações:

Professor de física do ensino médio.

colégio mv1 total - MV1

2012 - 2012 Vínculo: Estágio , Enquadramento funcional: Professor auxiliar , Carga horária: 12, Regime:

Outras informações:

Lecionar aulas para turmas de dependência em física, lecionar aulas de apoio, fiscalizar e corrigir

provas.

Colégio Nascimento - CN

2014 - 2014 Vínculo: Professor Visitante , Enquadramento funcional: Professor , Carga horária: 8, Regime:

Colégio NascimentoParcial Outras informações:

Professor de física do nono ano do ensino fundamental ao terceiro ano do ensino médio.

Espaço de Ensino - EE

2019 - Atual Vínculo: Professor Visitante , Enquadramento funcional: Professor, Regime: Espaço de

EnsinoParcial

Outras informações:

Professor de reforço escolar e elaborador de material didático complementar.

Áreas de atuação

 Grande área: Ciências Exatas e da Terra / Área: Física / Subárea: Física das Partículas Elementares e Campos

- 2. Grande área: Ciências Exatas e da Terra / Área: Física
- 3. Grande área: Ciências Exatas e da Terra / Área: Física
- 4. Grande área: Ciências Exatas e da Terra / Área: Física
- 5. Grande área: Ciências Exatas e da Terra / Área: Física
- 6. Grande área: Ciências Exatas e da Terra / Área: Física

Idiomas

Inglês Compreende Bem , Fala Razoavelmente , Escreve Bem , Lê Bem

Espanhol Compreende Pouco , Fala Pouco , Escreve Pouco , Lê Razoavelmente

Producão

Produção bibliográfica

Apresentação de trabalho e palestra

- 1. Ribeiro Reis, M.D; NEGREIROS, R. P.; BEZERRA, G. S; GOMES, R.O. Neutron Stars with Hyperonic EoS Revisite., 2017. (Congresso, Apresentação de Trabalho)
- Ribeiro Reis, M.D; H. Nunokawa. Estudo de razão de sabor dos fuxos de neutrinos astrofísicos de altas energias, 2015. (Outra,Apresentação de Trabalho)
- Ribeiro Reis, M.D; PORTO, C. M.. Correções relativísticas da radiação de uma carga acelerada., 2013. (Outra, Apresentação de Trabalho)

Produção artística/cultural

Artes Cênicas

1. Ribeiro Reis, M.DEvento: DIVIDAS A COMÉDIA, 2009. Local Evento: TEATRO ARTHUR AZEVEDO, Rua Victor Alves, 454, Campo Grande. Cidade do evento: Rio de Janeiro. País: Brasil. Instituição promotora: TEATRO ESTADUAL ARTHUR AZEVEDO/ CURSO DE TEATRO LIQUIDIFICARTE. Duração: 120. Tipo de evento: Concerto.

Atividade dos autores: Roteiro.

Educação e Popularização de C&T

Apresentação de trabalho e palestra

- Ribeiro Reis, M.D; NEGREIROS, R. P.; BEZERRA, G. S; GOMES, R.O. Neutron Stars with Hyperonic EoS Revisite., 2017. (Congresso, Apresentação de Trabalho)
- Ribeiro Reis, M.D; H. Nunokawa. Estudo de razão de sabor dos fuxos de neutrinos astrofísicos de altas energias, 2015. (Outra, Apresentação de Trabalho)
- Ribeiro Reis, M.D.; PORTO, C. M.. Correções relativísticas da radiação de uma carga acelerada., 2013. (Outra, Apresentação de Trabalho)

Participação em eventos, congressos, exposições, feiras e olimpíadas

19/08/2024, 00:31 Currículo Lattes

 Apresentação de Poster / Painel no(a) XVIII Escola de Verão Jorge André Swieca de Física Nuclear Teórica, 2017. (Congresso). Neutron Stars with Hyperonic EoS Revisite.

Eventos

Eventos

Participação em eventos

- 1. XVIII Escola de Verão Jorge André Swieca de Física Nuclear Teórica, 2017. (Congresso)
- Apresentação de Poster / Painel no(a) XVIII Escola de Verão Jorge André Swieca de Física Nuclear Teórica, 2017. (Congresso) Neutron Stars with Hyperonic EoS Revisite.
- 3. Semana Nacional de Ciência e Tecnologia na UFRRJ., 2011. (Seminário)
- 4. Semana Nacional de Ciência e Tecnologia na UFRRJ., 2011. (Seminário)
- 5. X Semana Acadêmica da Física "A ciência que Fabrica o Futuro", 2010. (Congresso) .
- 6. IX SEMANA ACADEMICA DA FÍSICA Ciências na Educação", 2009. (Congresso)
- 7. Simpósio Nacional do Ensino de Física, 2009. (Simpósio) .
- VIII Semana Acadêmica de Física "Novos Horizontes para o Ensino de Física", 2008. (Congresso) .
- 9. Simpósio Nacional do Ensino de Física, 2006. (Simpósio)

Organização de evento

 Ribeiro Reis, M.D.; SANTOS, M. C.; MARTINS, J. S.. IX Semana Acadêmica da Física -, 2009. (Congresso, Organização de evento)

Totais de produção

Produção bibliográfica	
Apresentações de trabalhos (Congresso)	1
Apresentações de trabalhos (Outra)	2
Eventos	
Participações em eventos (congresso)	5
Participações em eventos (seminário)	2
Participações em eventos (simpósio)	2
Organização de evento (congresso)	1
Produção artística/cultural	
Artes Cênicas(Teatral)	1

Página gerada pelo sistema Currículo Lattes em 19/08/2024 às 00:30:38.